# Beltrán Larraín Budge

## Resumen profesional

Mi experiencia profesional ha sido marcada por la optimización y análisis de procesos en diversas industrias, aplicación de buenas prácticas y herramientas modernas para contribuir a la productividad de la empresa. Creo que para lograr mis objetivos es necesario aprender continuamente las herramientas disponibles para así tener un abanico de opciones que me permitan asegurar la mejor solución a un problema.

Áreas de interés: modelamiento, optimización, automatización de procesos, manejo y análisis de operaciones, análisis de datos.

## Experiencia laboral

Ayudante Bootcamp Fullstack Developers Universidad Adolfo Ibáñez (Noviembre 2020 – Actualidad)

- Realización de clases.
- Preparación de material de estudio.

Frontend Engineer (Ingeniero de Interfaces) Rokket Labs (Julio 2020 – Actualidad)

- Desarrollo de proyectos que incluyen aplicaciones Web y Móvil en base a requerimientos de clientes.
- Adaptación de diseño y funcionalidad (UI/UX).

#### **Supply Chain Intern**

Novo Nordisk (Febrero 2019 - Enero 2020)

- Encargado de los procesos de importación farmacéutica, desde la salida de los productos de las fábricas internacionales hasta su llegada a las bodegas locales.
- Alto nivel de relacionamiento con áreas institucionales, regulatorias internas, Operador Logístico y Agente de Aduanas para garantizar un estado óptimo de los productos a despachar.
- Desarrollo de proyectos analíticos con el objetivo de aumentar la rapidez o efectividad de costos de procesos de importación y movimientos locales de productos.
- Mejoras en el sistema de reportería, utilizando SAP y Excel.
- \* Dentro mis principales logros, destaco la introducción de una herramienta que permitió dar visibilidad y control a estos procesos, generando de forma automática análisis de costos. Así como también la creación de un modelo de optimización de despachos para insulinas en el sistema público.

#### Asistente de Procesos

SONDA (Abril 2015 - Octubre 2015)

- Automatización de cálculo de KPI's y reportes manuales para la disminución de horas hombres utilizadas en ellos.

### Formación académica

Ingeniería Civil Industrial, Minor TI Universidad Adolfo Ibañez (Agosto 2014 – Abril 2020)

Ayudantía de Programación (Marzo 2015 – Julio 2015)

- Creación de ejercicios de ayudantía y clases.
- Toma y corrección de pruebas.

#### Certificaciones

- Gatsby Fundamentals (Udemy, 2020)
- React The Complete Guide (Udemy, 2020)
- IBM Data Science Specialization (Coursera, 2020)
- Python Programmer (DataCamp, 2020)

## Información adicional

**Habilidades:** Office, Python (Django, Flask), SQL, MongoDB (GraphQL), JavaScript, TypeScript, Autodesk Inventor, Pentaho Data Integration, SAP.

Idiomas: Español, Inglés (Avanzado, TOEIC 930).

**Actividades:** Brigada Juvenil Decimoctava Compañía de Bomberos, Cuerpo de Bomberos de Santiago (2009 – 2013), Taekwondo ITF (2013 – 2016), Escalada (2019 – Actualidad).

# Información personal

Dirección: Arrebol 2095, Vitacura, RM

**Teléfono**: (56 - 9) 9 569 07 67 **Nacionalidad**: Chilena

Fecha de Nacimiento: 06/10/1994

**Rut:** 18.810.251-4

beltranlarrain@gmail.com